【裁判字號】    95,訴,1528
【裁判日期】    950829
【裁判案由】    毒品危害防制條例
【裁判全文】
臺灣桃園地方法院刑事判決              95年度訴字第1528號
公  訴  人  臺灣桃園地方法院檢察署檢察官
被      告  甲○○
                    （現另案在臺灣彰化監獄執行中）
指定辯護人  本院公設辯護人乙○○
上列被告因毒品危害防制條例案件，經檢察官提起公訴（95年度
毒偵字第2025、2592號），被告於本院行準備程序中就被訴事實
為有罪之陳述，本院合議庭裁定由受命法官獨任進行簡式審判程
序，後經檢察官聲請依協商程序判決，本院判決如下：
    主      文
甲○○連續施用第一級毒品，累犯，處有期徒刑玖月；扣案如附
表編號2 所示之海洛因肆包沒收銷燬之。又連續施用第二級毒品
，累犯，處有期徒刑伍月；扣案如附表編號2 所示之甲基安非他
命壹包沒收銷燬之。應執行有期徒刑壹年；扣案如附表編號2 所
示之海洛因肆包及甲基安非他命壹包均沒收銷燬之。
    事實及理由
一、甲○○前因恐嚇取財案件，經臺灣新竹地方法院以89年度易
    字第666 號判決判處有期徒刑1 年6 月確定，而於民國91年
    9 月19日執行感訓處分已逾1 年10月折抵刑期執行完畢（構
    成累犯）；另又因施用毒品案件，經本院裁定送強制戒治，
    於89年11月30日停止戒治出所，後於90年5 月15日交付保護
    管束期滿執行完畢；竟仍未能戒除毒癮，而基於施用第一級
    毒品海洛因及第二級毒品甲基安非他命之概括犯意，自強制
    戒治執行完畢釋放後5 年內之95年1 月間某日起至同年3 月
    29日晚上某時止，在桃園縣新屋鄉蚵殼港49號住處，以抽菸
    及燃燒吸食器吸食煙霧之方式，分別連續施用海洛因及甲基
    安非他命數次。嗣分別為警於附表所示之時、地查獲，並扣
    得如附表編號2 所示之海洛因及甲基安非他命等物。案經行
    政院海岸巡防署北部地區巡防局新竹機動查緝隊報告臺灣新
    竹地方法院檢察署呈請臺灣高等法院檢察署檢察長令轉本院
    檢察署及桃園縣政府警察局大園分局報請本院檢察署檢察官
    偵查起訴。
二、證據名稱：
  (一)被告甲○○於本院準備程序中之自白（見本院卷第25頁筆錄
    ）。
  (二)台灣檢驗科技股份有限公司濫用藥物尿液檢驗報告及其被採
    尿人姓名編號對照表（編號：N-002 號，即附表編號1 查獲
    部分；編號：G-3901號，即附表編號2 查獲部分）各2 件。
  (三)法務部調查局鑑定通知書（調科壹字第080011114 號）、行
    政院衛生署管制藥品管理局鑑定書（管檢字第0950004781）
    各1 紙（附表編號2之部分）。
  (四)扣案如附表編號2所示之毒品。
三、本件經檢察官與被告於審判外達成協商之合意，且被告業已
    認罪，其合意內容為：被告願受之科刑範圍為：連續施用第
    一級毒品部分，累犯，有期徒刑9 月；連續施用第二級毒品
    部分，累犯，有期徒刑5 月；應執行有期徒刑1 年。經查上
    開合意並無刑事訴訟法第455 條之4 第1 項所列情形之一，
    檢察官聲請改依協商程序而為判決，本院爰不經言詞辯論，
    於協商合意範圍內為協商判決，合先敘明。
四、被告前因施用毒品案件，經本院裁定送強制戒治，於89年11
    月30日停止戒治出所，後於90年5 月15日交付保護管束期滿
    執行完畢，此有臺灣高等法院被告前案紀錄表在卷可參，被
    告於強制戒治執行完畢釋放後5 年內再施用毒品，應依法追
    訴處罰。
五、法律適用：
  (一)按修正後刑法第2 條第1 項暨第35條之規定，係規範行為後
    法律變更所生新舊法比較適用之準據法暨刑之重輕之基本原
    則，於新法施行後，應適用新法第2 條第1 項及第35條之規
    定；比較新舊法時，亦應就罪刑有關之共犯、未遂犯、想像
    競合犯、牽連犯、連續犯、結合犯，以及累犯加重、自首減
    輕暨其他法定加減原因（如身分加減）與加減例等一切情形
    ，綜其全部罪刑之結果而為比較並整體適用，不能割裂而分
    別適用有利益之條文（最高法院95年第8 次刑庭會議決議及
    27上字第2615號判例參照）。
  (二)查被告行為後，連續犯、累犯及數罪併罰定應執行之刑之規
    定均有修正：
    1.連續犯部分：
      94年1 月7 日修正公布之刑法，自95年7 月1 日施行，修
      正後之刑法刪除第56條關於「連續數行為而犯同一之罪名
      者，以一罪論。但得加重其刑至二分之一。」連續犯之規
      定，此涉及被告所犯罪數，自屬法律變更。
    2.累犯部分：
      刑法第47條之規定，業於94年2 月2 日修正公布，並於95
      年7 月1 日施行，修正前刑法第47條規定：「受有期徒刑
      之執行完畢，或受無期徒刑或有期徒刑一部之執行而赦免
      後，5 年以內再犯有期徒刑以上之罪者，為累犯，加重本
      刑至二分之一。」修正後刑法第47條第1 項規定：「受徒
      刑之執行完畢，或一部之執行而赦免後，5 年以內故意再
      犯有期徒刑以上之罪者，為累犯，並加重本刑至二分之一
      。」此涉及刑之加重之科刑規範變更，自屬法律變更。
    3.數罪併罰定應執行之刑部分：
      被告於裁判確定前犯數罪，其行為後，刑法第51條第5 款
      業於94年1 月7 日修正公布，並於95年7 月1 日施行，修
      正前刑法第51條規定：「數罪併罰，分別宣告其罪之刑，
      依左列各款定其應執行者：」其中第5 款規定：「宣告多
      數有期徒刑者，於各刑中之最長期以上，各刑合併之刑期
      以下，定其刑期。但不得逾20年。」修正後刑法第51條第
      5 款規定：「宣告多數有期徒刑者，於各刑中之最長期以
      上，各刑合併之刑期以下，定其刑期。但不得逾30年」，
      則修正後之規定，將宣告多數有期徒刑定執行刑之上限，
      由修正前之不得逾20年，提高為不得逾30年，其餘則無不
      同。此亦係影響行為人刑罰高低之法律變更。
    4.綜合比較上開法律變更之結果，修正後之刑法並未較有利
      於被告，故依據修正後之刑法第2 條第1 項前段，應適用
      如主文所適用之行為時法。
  (三)又從刑附屬於主刑，除法律有特別規定者外，依主刑所適用
    之法律（最高法院95年度第8 次刑事庭會議決議參照）。則
    沒收部分：
    1.扣案如附表編號2 所示之海洛因4 包，係查獲之第一級毒
      品，不問是否屬於犯人所有，均應依毒品危害防制條例第
      18條第1 項前段之規定，諭知沒收銷燬；另「本局鑑驗毒
      品秤重主要係以傾倒，必要時亦會輔以刮杓刮取之方式，
      儘可能將原送驗包裝袋內毒品與包裝袋分離後各別秤重，
      所得之毒品重量稱為『淨重』，包裝袋重量則以『空包裝
      重』稱之，然無論依上述何種方式分離，原送驗包裝袋內
      均仍會有微量毒品成分殘留」等語，此亦有法務部調查局
      93年11月16日調科壹字第09362396550 函可參，是包裝袋
      與海洛因無法完全析離，均應依同條項之規定併諭知沒收
      銷燬之。
    2.扣案如附表編號2 所示之甲基安非他命1 包，係查獲之第
      二級毒品，不問是否屬於犯人所有，均應依毒品危害防制
      條例第18條第1 項前段之規定，諭知沒收銷燬；而該塑膠
      袋無法與毒品分離秤重，顯不能完全析離，均應依同條項
      之規定併諭知沒收銷燬。
    3.至於附表編號1 之扣案物：海洛因部分，因另涉被告販賣
      毒品之罪嫌，而由臺灣新竹地方法院檢察署另案偵辦中，
      與本件被告連續施用第一級毒品之犯行無直接關係；白色
      晶體部分，經查，該晶體僅驗出四級毒品先驅原料甲基麻
      黃成分，未檢出二級毒品甲基安非他命之成分，此有內
      政部警政署刑事警察局鑑定書1 件在卷可稽，故該晶體並
      非檢察官起訴書所載之第二級毒品安非他命，亦非甲基安
      非他命，且非屬法定應沒收之物；則上開之物均不併予宣
      告沒收（銷燬），附此敘明。
六、應適用之法條：刑事訴訟法第273 條之1 第1 項、第455 條
    之2第1項、第455 條之4 第2 項、第455 條之8 、第455 條
    之11第2項 ，毒品危害防制條例第10條第1 項、第2 項、第
    18條第1 項前段，修正後刑法第2 條第1 項前段，修正前刑
    法第11條、第56條、第51條第5 款、第47條，逕以判決處如
    主文所示之刑。
七、協商判決除有刑事訴訟法第455 條之4 第1 項第1 款於本訊
    問程序終結前，被告撤銷協商合意或檢察官撤回協商聲請者
    ；第2 款被告協商之意思非出於自由意志者；第4 款被告所
    犯之罪非第455 條之2 第1 項所定得以聲請協商判決者；第
    6 款被告有其他較重之裁判上一罪之犯罪事實者；第7 款法
    院認應諭知免刑或免訴、不受理者情形之一，及違反同條第
    2 項「法院應於協商合意範圍內為判決；法院為協商判決所
    科之刑，以宣告緩刑或二年以下有期徒刑、拘役或罰金為限
    」之規定者外，不得上訴。
八、本件如得上訴，而如不服本件判決，得自收受判決送達之日
    起10日內，向本院提出上訴書狀（須附繕本），上訴於第二
    審法院。
中    華    民    國    95    年    8     月    29    日
                  刑事第五庭    法  官  吳勇毅
以上正本證明與原本無異。
                                書記官  陳夏施
中    華    民    國    95    年    9     月    5     日
附錄論罪科刑法條全文：
毒品危害防制條例第10條
施用第一級毒品者，處 6 月以上 5 年以下有期徒刑。
施用第二級毒品者，處 3 年以下有期徒刑。
附表：
┌──┬───────┬─────────────┬────────┐
│編號│查獲時間      │查獲地點                  │查獲物品        │
├──┼───────┼─────────────┼────────┤
│ 1  │95年3月21日   │新竹縣湖口鄉○○街60-5號  │海洛因9 包（合│
│    │7時30分許     │4樓                       │  計驗餘淨重41. │
│    │              │                          │  13公克，所涉販│
│    │              │                          │  賣毒品罪嫌，另│
│    │              │                          │  案由檢察官偵辦│
│    │              │                          │  中，而與本件無│
│    │              │                          │  關）。        │
│    │              │                          │含四級毒品先驅│
│    │              │                          │  原料甲基麻黃│
│    │              │                          │  成分之白色晶體│
│    │              │                          │  1包（驗餘淨重 │
│    │              │                          │  0.31公克，未檢│
│    │              │                          │  出二級毒品甲基│
│    │              │                          │  安非他命之成分│
│    │              │                          │  ）。          │
├──┼───────┼─────────────┼────────┤
│ 2  │95年3月31日   │桃園縣新屋鄉蚵殼港2之11號 │海洛因4 包（驗│
│    │0時許         │                          │  餘淨重5.66公克│
│    │              │                          │  ，空包裝總重1.│
│    │              │                          │  24公克）。    │
│    │              │                          │甲基安非他命1 │
│    │              │                          │  包（驗餘含塑膠│
│    │              │                          │  袋及標籤重0.2 │
│    │              │                          │  87公克）。    │
└──┴───────┴─────────────┴────────┘


司法院資訊處製作；財團法人民間司法改革基金會備份。
